---
title: "scripts_pratiques"
output: md_document
---

```{r setup, include=FALSE}
knitr::opts_chunk$set(eval = FALSE, include = TRUE)
```

# Scripts pratiques

## 📂 Import

-   [Importer fichier excel et joindre toutes les feuilles avec un identifiant](https://dominicroye.github.io/en/2019/import-excel-sheets-with-r/)

```{r}
lien <- ("C:/Users/user/Documents/0_PRO/Data et scripts/NOMDUFICHIER.xlsx")

df <- lien %>%
  excel_sheets()%>%
  set_names() %>%
  map_df(read_excel, path = lien, .id = "nomfuturecolonneidentifiant")
```

## 🧹 Nettoyage

-   Éliminer les doublons sur toute la ligne ou basé sur une colonne

```{r}

# Exclure les doublons
df %>% distinct(col1, col2, col3, .keep_all = T)

# Garder que les doublons
df %>% group_by(col1, col2, col3) %>% filter(n() > 1)

# Filtrer les doublons
df %>% group_by(col1, col2, col3) %>% filter(n() == 1)

# Méthode de base pour exclure les doublons
df[!duplicated(df[1:3]), ]
df[!duplicated(df[c("col1", "col2"), ]), ]
```

-   Retirer tous les accents, cédilles...

```{r}
mutate(colonne = iconv(colonne, from="UTF-8",to="ASCII//TRANSLIT"))
```

-   Utiliser mutate_at pour appliquer facilement fonction et remplacer valeurs

```{r}
# Exemple 1
df %>% mutate_at("var1", ~str_replace_all(., " ", "<br>"))

# Exemple 2
df %>% mutate_at("var2", ~replace(., is.nan(.), 0))
```

-   E

```{r}

```

## 🛠 Wrangling

### Calculs

-   Calcul glissant (moyenne, somme,...)

```{r}
# Moyenne glissante sur 7 jours
slider::slide_dbl(n_dose1, sum, .before=6, .complete = TRUE) / 7
```

-   Normaliser/standardiser une série afin d'obtenir une note pour chaque valeur respectant les écarts

```{r}
note_max_meilleur <- function(x) {
(x - min(x)) / (max(x) - min(x))
}

note_min_meilleur <- function(x) {
(x - max(x)) / (min(x) - max(x))
}
```

### Travail en largeur

-   Appliquer même fonction sur tout un rang de colonnes (utilisable avec group_by)

```{r}
df %>% group_by(colonne_groupe) %>%
  summarise(across(1e_col_choisie:derniere_col_choisie, mean))

# Utiliser tilde avec fonction pour changer ses arguments
df %>% group_by(colonne_groupe) %>%
  summarise(across(1e_col_choisie:derniere_col_choisie, ~ mean(.x, na.rm = TRUE)))
```

-   Appliquer une fonction ou calcul en largeur (sur la ligne / rowwise)

```{r}
df %>%
  rowwise() %>%
  mutate(nouvelle_col = sum(c_across(1e_col_choisie:derniere_col_choisie)) / 4)
```

### Fonctions maison

-   Sauvegarder résultat fonction dans environnement global R (à utiliser dans fonction par exemple)

```{r}
assign(x = nom_objet, value = objet, envir = .GlobalEnv)
```

### Filtrer

-   Filtrer valeurs qui contiennent caractères XYZ

```{r}
filter(grepl("CARACTERESXYZ", colonne_a_filtrer))
```

-   [Filtrer dans plusieurs variables](https://dplyr.tidyverse.org/reference/filter_all.html#arguments)
    -   if_any() si la condition doit être remplie dans une seule des variables au moins
    -   if_all() si elle doit l'être dans toutes les variables

Les deux se basent sur une fonction pour filter. Il faut donc l'introduire avec le tilde. Le .x avant un opérateur est nécessaire pour lui introduire chacune des variables que va itérer le everything() ou across().

```{r}
filter(if_any(everything(), ~ .x == "Poor" ))

# everything() pour sélectionner toutes les variables
# across() pour sélectionner une plage

filter(across(quality2018:quality2021, ~ !is.na(.x)))
```

### Divers

-   Changer valeurs d'une ou plusieurs variables avec recode

```{r}
# Changer valeurs d'une variable
mutate(col1 = recode(col1, 
                         `valeur1` = "val_1.1",
                         `valeur2` = "val_2.1"))

# Changer valeurs dans plusieurs variables 
mutate_at(c("col1","col2"), 
          list(~ recode(., valeur1 = "val_1.1",
                         valeur2 = "val_2.1",
                         .default = NaN))) 
```

-   Changer valeurs d'une variable avec une ou plusieurs conditions avec case_when

```{r}
# Utilisation classique avec case_when
df %>% 
  mutate_at("col1",funs(
    case_when(col1 == 1 ~ "alt1",
              col1 == 2 ~ "alt2",
              T ~ "alt3")))


# Utilisation case_when avec between (rang numérique)
df %>% 
  mutate(col1 = case_when(
      between(var2, 1, 5) ~ "A",
      between(var2, 6, 10) ~ "B",
      T ~ col1)
      )
```

## RegEx

Utiliser str_detect avec filter - str_detect(df,"\^F")) -\> commence par F - "F\$" -\> finit par F - "\\d" -\> contient des chiffres - ! -\> placé devant str_detect comme argument "SAUF"

Utiliser aussi if_any, ends_with et starts_with

## Divers

```{r}
deces_2015_clean <- deces_2015_clean %>%
  mutate_if(is.character, str_squish)
```

## Viz

-   Enregistrer png

```{r}
ggsave(filename = "NOMDUFICHIER.png", width=18, height = 13, units = "cm",type="cairo-png")
```

-   Utiliser subset pour filtrer

```{r}
geom_bar(data = subset(vaccins_natio, vaccin != 0))
```

-   Marges

```{r}
theme(plot.margin = margin(5, 5, 5, 5, "mm"))
```

-   Légende en haut à droite dans le graph

```{r}
theme(legend.position = c(0, 1), 
legend.justification = c(-0.1, 1.1))
```

-   Supprimer titre légende

```{r}
theme(legend.title=element_blank())
```

-   Lmite date début axe x

```{r}
scale_x_date(limits = c(ymd("2021-01-01"), NA))
```

-   Placer texte axe x en biais

```{r}
theme(axis.text.x = element_text(angle = 45, hjust=1))
```

-   Formater labels avec , en décimal et . séparateur centaines

```{r}
scale_y_continuous(labels=function(x) format(x, big.mark = ".", decimal.mark = ",", scientific = FALSE))
```
